【裁判字號】    97,易,1428
【裁判日期】    970530
【裁判案由】    毒品危害防制條例
【裁判全文】
臺灣臺北地方法院刑事判決              97年度易字第1428號
公  訴  人  臺灣臺北地方法院檢察署檢察官
被      告  甲○○
上列被告因毒品危害防制條例案件，經檢察官提起公訴（97年度
毒偵字第1367號），被告於準備程序中就被訴事實為有罪之陳述
，經告以簡式審判程序之旨，並聽取檢察官、被告之意見後，經
本院裁定改行簡式審判程序，判決如下：
    主  文
甲○○施用第二級毒品，累犯，處有期徒刑伍月，如易科罰金，
以新臺幣壹仟元折算壹日。
    事實及理由
一、本件被告甲○○所犯非死刑、無期徒刑或最輕本刑有期徒刑
    3 年以上之罪，亦非高等法院管轄第一審案件，且被告於本
    院準備程序進行中就被訴事實為有罪之陳述，經告以簡式審
    判程序之旨，並聽取檢察官、被告之意見後，本院裁定進行
    簡式審判程序，是本件之證據調查，依刑事訴訟法第273 條
    之2 規定，不受同法第159 條第1 項、第161 條之2 、第16
    1 條之3 、第163 條之1 及第164 條至第170 條規定之限制
    ，合先敘明。
二、本件犯罪事實及證據，均引用檢察官起訴書之記載（如附件
    ），並就事實部分補充被告施用第二級毒品甲基安非他命之
    地點係在其位於臺北市○○區○○街101 巷4 弄18號之住處
    內，施用方式係以將第二級毒品甲基安非他命倒入玻璃球吸
    食器內，以火燒烤產生煙霧而吸食該煙霧之方式，施用甲基
    安非他命1 次；證據部分則補充被告於本院審理時之自白（
    見本院卷第21至28頁）。
三、按甲基安非他命為毒品危害防制條例第2 條第2 項第2 款規
    定之第二級毒品。是核被告所為，係犯毒品危害防制條例第
    10條第2 項之施用第二級毒品罪。被告持有第二級毒品甲基
    安非他命後，進而施用，其持有之低度行為應為其施用之高
    度行為所吸收，不另論罪。又被告前於91年間因施用毒品案
    件，經本院91年度易字第764 號判決判處有期徒刑6 月確定
    ，於94年7 月31日縮刑期滿執行完畢，此有臺灣高等法院被
    告前案紀錄表在卷可稽（參本院卷第4 至16頁），其於有期
    徒刑執行完畢後，5 年以內故意再犯本件有期徒刑以上之罪
    ，應依刑法第47條第1 項規定，論以累犯，加重其刑。爰審
    酌被告前曾施用毒品，經執行完畢，竟不知悔改，再犯本件
    施用第二級毒品甲基安非他命之罪行，顯見其尚未杜絕毒癮
    ，自制力意志不堅，殊無足取；惟考量其犯後坦承犯行，態
    度良好及施用毒品僅係戕害本身身心健康，並未對他人造成
    危害，及其素行、知識程度、經驗等一切情狀，酌情量處如
    主文所示之刑，並諭知易科罰金之折算標準，以示懲儆。
四、據上論斷，應依刑事訴訟法第273 條之1 第1 項、第299 條
    第1 項前段、第310 條之2 、第454 條第2 項，毒品危害防
    制條例第10條第2 項，刑法第11條前段、第47條第1 項、第
    41條第1 項前段，判決如主文。
本案經檢察官汪南均到庭執行職務。
中    華    民    國    97    年    5     月    30    日
                  刑事第十一庭  法  官  陳勇松
上正本證明與原本無異。
如不服本判決，應於判決送達後10日內向本院提出上訴狀 (應抄
附繕本)。
                                書記官  馬正道
中    華    民    國    97    年    5     月    30    日
附錄本案判決論罪法條全文：
毒品危害防制條例第10條
施用第一級毒品者，處6月以上5年以下有期徒刑。
施用第二級毒品者，處3年以下有期徒刑。
附件：
臺灣臺北地方法院檢察署檢察官起訴書
                                    97年度毒偵字第1367號
被      告  甲○○  男  33歲（民國○○年○○月○○日生）
                    國民身分證統一編號：Ｚ000000000號
                    住臺北市○○區○○街101巷4弄18號
上列被告因違反毒品危害防制條例案件，業經偵查終結，認應提
起公訴，茲敘述犯罪事實、證據並所犯法條如下：
    犯罪事實
一、甲○○前於民國89年間，因施用第二級毒品案件，經臺灣臺
    北地方法院以89年度毒聲字第2777號裁定送觀察、勒戒後，
    認無繼續施用毒品之傾向，經本署檢察官以89年度毒偵字第
    3414號為不起訴之處分確定。復於90年間因施用第二級毒品
    案件，經同法院以91年度毒聲字第201 號裁定送觀察、勒戒
    後，認有繼續施用毒品傾向，經同法院以91年度毒聲字第83
    8 號裁定送強制戒治，於91年12月3 日停止戒治，並於92年
    5 月1 日強制戒治期滿，且因同一施用毒品案件經同法院以
    91年度易字第764 號判決判處有期徒刑6 月確定，甫於94年
    7 月31日執行完畢。詎仍不知悔改，於97年3 月5 日下午1
    時30分許採尿前回溯96小時內某時，在不詳地點施用第二級
    毒品甲基安非他命，嗣因毒品案遭通緝為警於同日查獲，始
    知上情。
二、案經臺北市政府警察局萬華分局報告偵辦。
    證據並所犯法條
一、證據清單及待證事實
┌──┬──────────┬────────────┐
│編號│  證  據  名  稱    │     待  證  事  實     │
├──┼──────────┼────────────┤
│ 1  │被告甲○○之供述    │供稱於2月間仍有吸食毒品 │
├──┼──────────┼────────────┤
│ 2  │臺灣尖端先進生技醫藥│三犯施用毒品之事實。    │
│    │股份有限公司濫用藥物│                        │
│    │檢驗報告、前科紀錄  │                        │
└──┴──────────┴────────────┘
二、核被告所為，係犯毒品危害防制條例第10條第2 項施用第二
    級毒品罪嫌。
三、依毒品危害防制條例第23條第2 項、刑事訴訟法第251 條第
    1 項提起公訴。
      此  致
臺灣臺北地方法院
中    華    民    國    97    年    4     月    21    日
                              檢  察  官  黃  兆  揚
本件正本證明與原本無異
中    華    民    國    97    年    5     月    6     日
                              書  記  官  林  秀  卿


司法院資訊處製作；財團法人民間司法改革基金會備份。
